臺灣臺中地方法院刑事判決
111年度簡上字第45號
上  訴  人  臺灣臺中地方檢察署檢察官
被      告  林彥志




上列上訴人因被告竊盜案件，不服本院臺中簡易庭中華民國110
年12月28日所為之110年度中簡字第2711號第一審刑事簡易判決
（聲請簡易判決處刑案號：110年度偵字第36156號），提起上訴
，本院管轄之第二審合議庭改依通常程序審理，自為第一審判決
如下：
    主    文
原判決撤銷。
本件公訴不受理。
    理    由
一、聲請簡易判決處刑意旨略以：被告林彥志意圖為自己不法之
    所有，基於竊盜之犯意，於民國110年5月25日21時48分許，
    在臺中市政府警察局第六分局市政派出所，徒手竊取警方放
    置在防疫台桌上、另案偵辦扣案之摻有白色粉末盒子(K盤)
    、藥錠1包後離去，後經警方發現扣案物品遺失，遂調取監
    視器畫面，循線至被告家中查訪，被告始交出取走之上開物
    品。因認被告涉犯刑法第320條第1項之竊盜罪嫌等語。
二、檢察官上訴意旨略以：被告已於原審110年12月28日判決前
    之110年12月22日死亡，原審未改依通常程序審理為不受理
    之判決，對被告仍為有罪之判決，已屬違背法令，難認妥適
    ，請撤銷原判決，另為適當之判決。
三、按被告死亡者，應諭知不受理之判決。並得不經言詞辯論為
    之。刑事訴訟法第303條第5款、第307條分別定有明文。次
    按，對於簡易判決有不服者，得上訴於管轄之第二審地方法
    院合議庭。第1項之上訴，準用第3編第1章及第2章除第361
    條外之規定。第二審法院認為上訴有理由，或上訴雖無理由
    ，而原判不當或違法者，應將原審判決經上訴之部分撤銷，
    就該案件自為判決。刑事訴訟法第455條之1第1項、第3項、
    第369條第1項前段復有明文。又管轄第二審之地方法院合議
    庭受理簡易判決上訴案件，經認案件有刑事訴訟法第452條
    所定第一審應適用通常程序審判而不得適用簡易程序審判之
    情形者，依同法第455條之1第3項準用同法第369條第2項之
    規定意旨，應由該地方法院合議庭撤銷原簡易判決，逕依通
    常程序審判，所為之判決，應屬於「第一審判決」（最高法
    院104年度台上字第3584號判決意旨參照）。
四、經查，被告因竊盜案件，經檢察官以110年度偵字第36156號
    聲請簡易判決處刑，原審法院於110年12月28日以110年度中
    簡字第2711號刑事簡易判決判處有期徒刑3月，如易科罰金
    ，以新臺幣1千元折算1日。而被告已於原審判決前之110年1
    2月22日死亡，有被告個人基本資料查詢結果（本院第二審
    卷第25頁）附卷可稽，揆諸前揭規定，即應諭知不受理之判
    決。原審判決漏未審酌上情，逕依簡易判決處刑，尚有未恰
    ，上訴人以此提起上訴，為有理由，應由本院將原審刑事簡
    易判決撤銷，依通常程序自為第一審判決，並不經言詞辯論
    ，逕諭知不受理之判決。
據上論斷，應依刑事訴訟法第452條、第455條之1第1項、第3項
、第369條第1項前段、第364條、第303條第5款、第307條，判決
如主文。　　
本案經檢察官黃靖珣聲請簡易判決處刑及提起上訴。
中　　華　　民　　國　　111 　年　　2 　　月　　15　　日
                  刑事第十庭   審判長法  官  陳玉聰
　　　　　　　　　                   法  官  林芳如
　　　　　　　　　                   法  官  林怡姿
以上正本證明與原本無異。
如不服本判決應於收受送達後20日內向本院提出上訴書狀，並應
敘述具體理由；其未敘述上訴之理由者，應於上訴期間屆滿後20
日內向本院補提理由書（均須按他造當事人之人數附繕本）「切
勿逕送上級法院」。
告訴人或被害人如不服判決，應備理由具狀向檢察官請求上訴，
上訴期間之計算，以檢察官收受判決正本之日起算。
                                     書記官  黃泰能
中　　華　　民　　國　　111 　年　　2 　　月　　15　　日